# 母公司放弃对控股子公司的债权的账务处理？

提问人：学以 时间：2018-01-22 17:57:01
母公司放弃对子公司的债权，子公司应按权益性交易转入资本公积-资本溢价，那母公司本身如何处理？是计入营业外支出还是权益性交易？

回答人：chenyiwei
在权益性交易中，子公司（被投资方）确认资本公积，母公司（投资方）对应确认对该子公司的长期股权投资成本，不确认损益。

提问人：苹果宝贝 007 时间：2018-01-22 20:13:08
请问陈版主：
借方确认长投，贷方确认什么？

回答人：chenyiwei
贷方就是转销原来的债权。

提问人：HILOVE 时间：2018-01-23 15:24:47
那请问母公司确认为对子公司的长期股权投资，视为增加投资，可以在出售相应股权时在税前扣除吗？

回答人：chenyiwei
应可以。